# 2 个子公司同时持有同一公司的股权，但有一方并不构成重大影响，合并时是否进行调整

提问人：木－娃 时间：2021-02-26 12:33:03
请教陈版
A公司的B公司、C公司分别持有D公司（A公司合并报表范围外）5%、25%的股权。对于对D公司的投资，B公司在可供出售金融资产按成本核算，C公司在长投按照权益法核算，请问，在A公司合并报表层面，是否需要对B公司持有的5%股权按照权益法核算进行调整谢谢陈版

回答人：chenyiwei
需要。
另外，有一个特例：如果B公司属于“风险投资机构、共同基金以及类似主体”，且B自身报表中将5%股权投资作为以公允价值计量且其变动计入损益的金融资产的，则在A的合并报表层面，可以选择将该5%股权投资继续作为以公允价值计量且其变动计入损益的金融资产，另外由C持有的25%股权按权益法核算。